臺灣高雄地方法院刑事判決　　　　　　　96年度易字第2666號
公　訴　人　臺灣高雄地方法院檢察署檢察官
被　　　告　甲○○
上列被告因竊盜案件，經檢察官提起公訴（96年度偵字第19903
號），本院判決如下：
    主  文
甲○○攜帶兇器竊盜，累犯，處有期徒刑捌月，扣案之螺絲起子
貳支、斜嘴鉗壹支，均沒收。
    事  實
一、甲○○曾因竊盜犯行，經本院以民國95年度簡字第2591號判
    決判處有期徒刑4 月確定，甫於96年1 月18日縮刑期滿執行
    完畢。仍不知悔改，意圖為自己不法之所有，於96年7 月9
    日下午1 時40分許，將其所有、客觀上足以對他人之生命、
    身體、安全構成威脅，且具有危險性之螺絲起子2 支（起訴
    書誤載為1 支）、斜嘴鉗1 支兇器，置於腳踏車之前方車籃
    內，並騎乘該腳踏車，攜帶上開兇器，至高雄縣岡山鎮○○
    路10之1 後方空地，徒手竊取丙○○（起訴書誤載為「揚善
    富」）所有，放在前開空地置物櫃內之白鐵塊、白鐵條、白
    鐵片、白鐵碗各1 件，得手後，正欲離去之際，為丙○○發
    現，經旁人報警查獲，並扣得甲○○所有供犯罪所用之上開
    兇器。
二、案經高雄縣政府警察局岡山分局報請臺灣高雄地方法院檢察
    署檢察官偵查起訴。
   理  由
壹、證據能力部分：
一、按被告以外之人，於審判外之言詞或書面陳述，除法律有規
    定者外，不得作為證據；又被告以外之人（包括證人、鑑定
    人、告訴人、被害人及共同被告等）於檢察事務官、司法警
    察官或司法警察調查中所為之陳述，與審判中不符時，其先
    前之陳述具有較可信之特別情況，且為證明犯罪事實存否所
    必要者，得為證據，刑事訴訟法第159 條第1 項、第159 條
    之2 分別定有明文。是被告以外之人於司法警察（官）調查
    中所為之陳述，依刑事訴訟法第159 條第1 項規定，係屬傳
    聞證據，原則上無證據能力，惟如該陳述與審判中不符時，
    其先前之陳述具有較可信之特別情況，且為證明犯罪事實存
    否所必要者，依同法第159 條之2 規定（即刑事訴訟法第15
    9 條第1 項所指之「除法律有規定者外」），始例外認為有
    證據能力。如該陳述與審判中相符時，因該陳述並不符合刑
    事訴訟法第159 條之2 有關傳聞例外之規定，故不得作為認
    定本案犯罪事實有無之證據。此時，當以其於審判中之陳述
    作為證據。本件被告認證人丙○○於警詢中所為之陳述，並
    無證據能力，且因證人丙○○前開警詢中之陳述，核與審判
    中之陳述大致相符，是依前開說明，證人丙○○前開警詢中
    之陳述，並無傳聞證據例外之情形，應無證據能力，此時，
    當以證人丙○○於審判中之陳述作為證據。
二、本判決所引用之其餘證據資料（詳後引證據），其中傳聞證
    據部分，縱無刑事訴訟法第159 條之1 至第159 條之4 或其
    他規定之傳聞證據例外情形，亦因被告、檢察官或同意可作
    為證據使用，或未聲明異議，依刑事訴訟法第159 條之5 第
    1 項、第2 項之規定，本院審酌該證據作成之情況，認為適
    當，應得為證據。
貳、實體部分：
一、訊據被告坦承於上開時、地，拿取上開白鐵塊等物品，然否
    認有何竊盜犯行，辯稱：上開物品係散落在草叢中，伊以為
    係廢棄物而撿拾之，且丙○○亦同意贈與上開物品等語。經
    查：被告於上開時、地，騎乘腳踏車，攜帶螺絲起子2 支、
    斜嘴鉗1 支，竊取丙○○所有白鐵塊、白鐵條、白鐵片、白
    鐵碗各1 件之事實，業據證人即被害人丙○○於本院審理中
    證稱：因為屋內空間不大，所以將白鐵塊、瓦斯爐、碗筷等
    物品放在屋後空地之櫃子內，並以帆布蓋住，需要時可隨時
    取用，當天有用帆布蓋住櫃子，被告將白鐵塊等物品放在袋
    子內，伊並未將上開物品送給被告等語綦詳（詳本院卷第11
    4 頁倒數第6 行至第115 頁第6 行、第12行至第17行、倒數
    第12行至第3 行、第116 頁第4 行至8 行、第13行至第117
    頁第1 行）。核與查獲警員林文章於本院審理中證稱：被告
    將所竊之物品放在腳踏車車籃及後坐墊上，被告表示係在後
    紅路10之1 號住家後方臨時廚房之櫃子上拿取上開物品，且
    係屋主要送給他的，經詢問丙○○是否有此事，丙○○表示
    未同意被告拿走，在被告腳踏車車籃內扣得螺絲起子2 支、
    斜嘴鉗1 支等語相符（詳本院卷第118 頁倒數第8 行至第11
    9 頁第7 行、第12行至第20行）；並有扣押筆錄、扣押物品
    目錄表、扣押物品收據、贓物認領申請單、照片在卷（見偵
    卷第15頁至第19頁、第28頁至第29頁），及螺絲起子2 支、
    斜嘴鉗1 支扣案可證。如上開物品確係被棄置在草叢之中，
    則被告撿拾之，又何需經證人丙○○同意？是被告辯稱上開
    物品係棄置在草叢之中等語，已非無疑。再佐以上開白鐵塊
    等物品既非無價值之物，且與瓦斯爐及其他物品同置於屋外
    之櫃子內，並以帆布覆蓋乙節，業經證人丙○○證述如前，
    並有照片在卷可參。顯見證人丙○○為防止風吹日曬雨淋，
    乃特意以帆布覆蓋前開櫃子，並避免他人誤為廢棄物而隨意
    取走甚明，是觀之上開物品存放情形，衡情當無誤認係廢棄
    物之可能。被告所辯，實與常情相違，不足採信。從而，本
    件事證明確，被告犯行洵堪認定。
二、按刑法第321 條第1 項第3 款之攜帶兇器竊盜罪，係以行為
    人攜帶兇器竊盜為其加重條件，此所謂之兇器，其種類並無
    限制，凡客觀上足以對人之生命、身體、安全構成威脅，具
    有危險性之兇器均屬之，且祇須行竊時攜帶此種具有危險性
    之兇器為已足，並不以攜帶之初有行兇之意圖為必要（最高
    法院79年臺上字第5253號判例可資參照）。查扣案螺絲起子
    2 支，長度分別為20公分、21公分，金屬材質、質地堅硬，
    有一定重量，且一端均呈十字型；斜嘴鉗1 支，長16公分，
    金屬材質、質地堅硬，有一定重量，且一端銳利，狀似剪刀
    之事實，業據本院勘驗在卷（參本院卷第119 頁倒數第4 行
    至第120 頁第1 行），如持以行兇，確足對人之生命、身體
    產生威脅，而足供兇器之用。是核被告所為，係犯刑法第32
    1 條第1 項第3 款攜帶兇器加重竊盜罪。又被告曾因竊盜犯
    行，經本院以95年度簡字第2591號判決判處有期徒刑4 月確
    定，甫於96年1 月18日縮刑期滿執行完畢，翌日出監出監之
    事實，有臺灣高等法院被告前案紀錄表可參，其於上開有期
    徒刑執行完畢後，5 年內故意再犯本件犯行，為累犯，應依
    刑法第47條第1 項規定，加重其刑。爰審酌被告正值青年，
    不思以正當途徑賺取所需，竟貪圖私欲，竊取他人之財物，
    所為實有不當，犯後否認犯行，態度不佳；惟考其所竊物品
    價值輕微，已發還被害人，損害已有減輕，被害人丙○○不
    予追究及其手段等一切情狀，量處如主文所示之刑。扣案之
    螺絲起子2 支、斜嘴鉗1 支，均屬被告所有，業經被告供承
    在卷（參本院卷第120 頁第5 行），且供犯本件加重竊盜犯
    行所用之物，爰均依刑法第38條第1 項第2 款規定，宣告沒
    收。
據上論斷，應依刑事訴訟法第284 條之1 、第299 條第1 項前段
，刑法第321 條第1 項第3 款、第47條第1 項、第38條第1 項第
2款 ，判決如主文。
本案經檢察官乙○○到庭執行職務。
中　　華　　民　　國　　96　　年　　12　　月　　14　　日
　　　　　　　　　刑事第十五庭法　官　方錦源
以上正本證明與原本無異
如不服本判決應於送達後10日內向本院提出上訴狀
　　　　　　　　　　　　　　　書記官　鄧思辰
中　　華　　民　　國　　96　　年　　12　　月　　14　　日
附錄本件論罪科刑法條：
中華民國刑法第321條第1項
犯竊盜罪而有左列情形之一者，處6月以上、5年以下有期徒刑：
三 攜帶兇器而犯之者。
